臺灣新竹地方法院刑事判決
109年度交易字第727號
公  訴  人  臺灣新竹地方檢察署檢察官
被      告  謝洪銓




上列被告因公共危險案件，經檢察官提起公訴（109年度偵字第1
0828號），被告於本院準備程序進行中，被告就被訴事實為有罪
之陳述，經本院裁定改行簡式審判程序審理，判決如下：
　　主      文
謝洪銓駕駛動力交通工具而有吐氣所含酒精濃度達每公升零點二
五毫克以上情形，累犯，處有期徒刑陸月，併科罰金新臺幣壹萬
元，有期徒刑如易科罰金，罰金如易服勞役，均以新臺幣壹仟元
折算壹日。
    事實及理由
一、謝洪銓於民國109年9月16日晚間7時許起至109年9月17日凌
    晨4時許止，在新竹縣竹北市中華路某友人之住處飲用啤酒1
    2罐後，而有吐氣所含酒精濃度達每公升0.25毫克以上之情
    形。竟於飲畢後之109年9月17日下午4時20分許，仍駕駛動
    力交通工具車牌號碼000-000號普通重型機車上路返家。嗣
    於同日下午4時30分許，行經新竹縣竹北市溪洲路南下路段
    ，因臉色紅潤、行車不穩，為警於新竹縣○○市○○路000號前
    攔停盤查，發覺其身上散發酒氣，遂於同日下午4時37分許
    對其實施酒測，測得其吐氣所含酒精濃度為每公升0.28毫克
    而查獲。
二、案經新竹縣政府警察局竹北分局報請臺灣新竹地方檢察署檢
    察官偵查起訴。 　　　　
三、本案證據除應補充「新竹縣政府警察局吐氣酒精濃度檢測程
    序暨拒測法律效果確認單、財團法人工業技術研究院呼氣酒
    精測試器檢定合格證書、委託書、車輛詳細資料報表、證號
    查詢機車駕駛人及被告於本院準備及簡式審判程序時之自白
    （見偵查卷第16頁、第18頁至第20頁、本院卷第31頁至第33
    頁、第35頁至第39頁）」外，餘均引用附件之記載。
四、論罪科刑：
  ㈠核被告謝洪銓所為，係犯刑法第185條之3第1項第1款之駕駛
    動力交通工具而有吐氣所含酒精濃度達每公升0.25毫克以上
    情形罪。
  ㈡另查被告謝洪銓前於107年4月間，因公共危險（酒駕）案件
    ，經臺灣苗栗地方法院以107年度交易字第68號判決判處有
    期徒刑6 月，於107年4月12日確定，並於108年4月10日徒刑
    執行完畢乙情，有臺灣高等法院被告前案紀錄表在卷可佐（
    見本院卷第16頁至第18頁），其受有期徒刑執行完畢，於5
    年以內故意再犯本案有期徒刑以上之罪，為累犯，依司法院
    釋字第775號解釋所示，為避免發生罪刑不相當之情形，法
    院就該個案依該解釋意旨，裁量是否加重最低本刑。經查，
    被告前因公共危險（酒駕案件），經判處上開有期徒刑，甫
    於108年4月10日徒刑執行完畢，即再犯本件同類型之案件，
    前後二案罪質、侵害法益、犯罪手段及所生危害均屬相同，
    本院審酌上情，認本件加重最低本刑，並無罪責不相當之情
    形，爰予加重。
  ㈢爰以行為人之責任為基礎，審酌被告前⑴於95年11月間，因公
    共危險（酒駕）案件，經本院以96年度竹交簡字第745號判
    決判處罰金新臺幣（下同）4萬5千元確定；⑵又於100年2月
    間，因公共危險（酒駕）案件，經本院以101年度竹交簡字
    第268號判決判處拘役55日確定；⑶復於103年6月間，因公共
    危險（酒駕）案件，經本院以103年度竹交簡字第831號判決
    判處有期徒刑3月確定；⑷再於104年3月間，因公共危險（酒
    駕）案件，經本院以104年度審交易字第132號判決判處有期
    徒刑3月確定；⑸又於104年7月間，因公共危險（酒駕）案件
    ，經本院以104年度審交簡字第310號判決判處有期徒刑4月
    確定；⑹又於109年5月間，因公共危險（酒駕）案件，經本
    院以109年度交易字第210號判決判處有期徒刑6月確定等情
    ，有臺灣高等法院被告前案紀錄表在卷可佐（見本院卷第11
    頁至第18頁），其無視酒後不得駕車之禁令及法律之寬典一
    再於酒後駕車，且本次測得其吐氣所含酒精濃度為每公升0.
    28毫克之犯罪情節與所生危害程度，無視於公眾交通安全而
    再於飲酒後酒精濃度超過標準仍駕駛動力交通工具，惟念其
    犯後坦承犯行之態度，兼衡其自述高中畢業之智識程度、目
    前在監執行公共危險（酒駕）案件之生活狀況（參被告於本
    院審理時之供述，見本院卷第37頁），及其他一切情狀，量
    處如主文所示之刑，並諭知有期徒刑如易科罰金、罰金如易
    服勞役之折算標準，以示懲儆。
據上論斷，應依刑事訴訟法第273條之1第1項、第299條第1 項前
段、第310條之2、第454條第2項，判決如主文。
本案經檢察官賴佳琪提起公訴，檢察官孫立婷到庭執行職務。
中    華    民    國   110    年    4     月   12     日
                  刑事第七庭  法  官  華澹寧
以上正本證明與原本無異。　　　　　　　　　
如不服本判決應於收受本判決後20日內向本院提出上訴書狀，上
訴書狀應敘述具體理由。上訴書狀未敘述上訴理由者，應於上訴
期間屆滿後20日內補提理由書狀於本院（均須按他造當事人之人
數附繕本）「切勿逕送上級法院」。
中    華    民    國   110    年    4     月   12     日
                              書記官  吳羽君
附錄本案論罪科刑法條全文：
刑法第185條之3第1項第1款
駕駛動力交通工具而有下列情形之一者，處2年以下有期徒刑，
得併科20萬元以下罰金：
一、吐氣所含酒精濃度達每公升0.25毫克或血液中酒精濃度達百
    分之0.05以上。
（附件） 
臺灣新竹地方檢察署檢察官起訴書
                                    109年度偵字第10828號
　　被　　　告　謝洪銓　
上列被告因公共危險案件，業經偵查終結，認應提起公訴，茲將
犯罪事實及證據並所犯法條分敘如下：
        犯罪事實
一、謝洪銓前有7次犯違背安全駕駛之公共危險案件，第6次經臺
    灣苗栗地方法院以107年度交易字第68號判處有期徒刑6月確定，
    於民國108年4月10日執行完畢。詎仍不知悔改，於109年9月16日
    19時許起至翌(17)日凌晨4時許止，在位於新竹縣竹北市中
    華路之某友人住處內飲用酒類，已達不能安全駕駛動力交通工
    具之程度，卻仍於同(17)日16時20分許騎乘車牌號碼000-000
    號普通重型機車上路。嗣於同(17)日16時37分許，在新竹縣○○
    市○○路000號前為警攔查，並測得謝洪銓吐氣所含酒精濃度為
    每公升0.28毫克，始悉上情。
二、案經新竹縣政府警察局竹北分局報告偵辦。
　　　　證據並所犯法條
一、上開犯罪事實，業據被告謝洪銓於警詢及偵查中坦承不諱，
    並有警員職務報告、酒精測定紀錄表、新竹縣政府警察局舉發
    違反道路交通管理事件通知單各1份在卷可稽，被告之自白核
    與客觀事實相符，其犯嫌堪以認定。
二、核被告所為，係犯刑法第185條之3第1項第1款之公共危險罪
    嫌。又被告曾受有期徒刑之執行完畢，有本署刑案資料查註紀
    錄表在卷可按，其於5年內故意再犯本件有期徒刑以上之罪，
    為累犯，請依刑法第47條第1項之規定及大法官會議釋字775
    號解釋意旨，量處其刑。
三、依刑事訴訟法第251條第1項提起公訴。
　　此　致
臺灣新竹地方法院
中　　華　　民　　國　 109　　年　　 10　月　 　 5   日
                              檢  察  官  賴佳琪
本件證明與原本無異